臺灣高等法院臺中分院民事判決
                                    109年度重上字第20號
上  訴  人
即被上訴人  朱㛄妨即丹泉企業社
訴訟代理人  陳浩華律師
複  代理人  陳博芮
被上訴  人
即上訴  人  周玫君  
訴訟代理人  張宗存律師
複  代理人  蔡宜樺律師
上列當事人間請求損害賠償等事件，兩造對於民國108年11月14
日臺灣臺中地方法院106年度重訴字第659號第一審判決分別提起
上訴，朱㛄妨即丹泉企業社並爲請求權之追加，本院於111年7月1
2日言詞辯論終結，判決如下：
    主      文
一、原判決關於㈠命周玫君給付部分，及該部分假執行之宣告，㈡
    駁回朱㛄妨即丹泉企業社後開第三項之訴部分，暨訴訟費用
    之裁判，均廢棄。
二、上開廢棄㈠部分，朱㛄妨即丹泉企業社在第一審之訴及假執行
    之聲請均駁回。
三、上開廢棄㈡部分，周玫君應交付紫水晶手珠1串（附表四編號
    56）、黃虎眼貔貅吊飾1條（附表四編號118中1條）、沉香
    盤套2組（附表四編號428）予朱㛄妨即丹泉企業社，及周玫
    君應給付朱㛄妨即丹泉企業社新臺幣89萬0,880元及自民國10
    6年11月10日起至清償日止按年息5%計算之利息。
四、朱㛄妨即丹泉企業社其餘上訴及追加之訴，均駁回。 　　
五、第一審、第二審（含追加之訴）訴訟費用由朱㛄妨即丹泉企
    業社負擔94%，餘由周玫君負擔。
　　事實及理由
壹、程序部分：
    按第二審訴之變更或追加，非經他造同意，不得為之。但請
    求之基礎事實同一者，不在此限，民事訴訟法第446條第1項
    、第255條第1項第2款定有明文。本件朱㛄妨即丹泉企業社（
    下稱朱㛄妨）於原審就附表四所示動產之備位聲明係依依民
    法第226條第1項給付不能規定請求損害賠償，於本院追加不
    當得利請求權(見本院卷一第143頁、卷二第239頁) ，經核
    追加之訴與原訴基礎事實同一，與前揭規定相符，應予准許
    。
貳、實體部分：
一、朱㛄妨主張：　　
  ㈠金錢請求部分：朱㛄妨與訴外人陳○○合資成立丹泉企業社（由
    朱㛄妨出名以獨資名義登記爲負責人，實際朱㛄妨與陳○○爲隱
    名合夥），經營晶典臻品藝品店漢口店（晶典臻品藝品店尚
    有東山店、福雅店、龍山店等門市），漢口店之實際管理者
    爲陳○○，周玫君係漢口店之員工（任職期間自民國101年4月
    起至106年9月4日止)。朱㛄妨同意由陳○○支配朱㛄妨名下中國
    信託商業銀行帳號0000000000000000（下稱系爭中國信託帳
    戶）及台新國際商業銀行帳號00000000000000（下稱系爭台
    新銀行帳戶）內之金錢。陳○○因信任周玫君，將系爭中國信
    託、台新銀行帳戶之存摺、印章、提款卡交由周玫君保管，
    周玫君則依陳○○指示提領系爭中國信託、台新銀行帳戶內之
    款項如附表一、二所示。周玫君就附表一提領之款項，尚有
    新臺幣（下同）630萬9,940元未歸還（詳如附表一所示）；
    就附表二提領之款項457萬5,000元，未依陳○○指示於提領後
    重新存入系爭台新銀行帳戶，而存入周玫君自有之台新銀行
    帳戶，周玫君合計侵占1,088萬4,940元（計算式：6,309,94
    0＋4,575,000＝10,884,940），爰依民法第184條、第179條規
    定擇一請求周玫君返還1,088萬4,940元，原審僅判命周玫君
    給付457萬5,000元。上訴聲明：⑴原判決關於駁回朱㛄妨後開
    第2項之訴部分及假執行之聲請，暨命訴訟費用負擔之裁判
    均廢棄。⑵上開廢棄部分，周玫君應再給付朱㛄妨630萬9,940
    元，及自起訴狀繕本送達翌日起至清償日止按年息5%計算之
    利息。⑶願供擔保請准宣告假執行。對周玫君之答辯聲明：
    上訴駁回。
　㈡動產請求部分：周玫君於106年9月4日離職後，朱㛄妨發現漢
    口店有商品短少之情形，經盤點後有附表四所示之商品短少
    ，周玫君將上開短少商品部分隱匿在其經營之台中市○區○○
    路000號藝品店內，但仍有多數未能尋獲，該等商品價值約4
    26萬6,880元，爰依民法第184條第1項前段、第767條第1項
    規定先位擇一請求周玫君返還附表四所示動產，如該動產已
    不存在，則依民法第226條第1項規定及於本院追加民法第17
    9條規定，備位擇一請求周玫君給付426萬6,880元。先位上
    訴聲明：⑴原判決關於駁回朱㛄妨後開第2項之訴部分及假執
    行之聲請，暨命訴訟費用負擔之裁判均廢棄。⑵周玫君應將
    附表四所示之動產返還予朱㛄妨。⑶願供擔保請准宣告假執行
    ；備位上訴聲明：⑴原判決關於駁回朱㛄妨後開第2項之訴部
    分及假執行之聲請，暨命訴訟費用負擔之裁判均廢棄。⑵周
    玫君應給付朱㛄妨426萬6,880元，並自起訴狀繕本送達翌日
    起至清償日止按年息5%計算之利息。⑶願供擔保請准宣告假
    執行。
二、周玫君答辯：
　㈠周玫君於99年間因向陳○○購買紫水晶洞而結識，二人私下交
    往成爲男女朋友，周玫君基於與陳○○合夥關係，爲陳○○管理
    漢口店之財務。陳○○自102年起將系爭中國信託帳戶之存摺
    、印章，及系爭台新銀行帳戶之提款卡（不含存摺、印章）
    交付周玫君，請周玫君代爲提領金錢，周玫君提領之金錢均
    交付陳○○，或依陳○○指示辦理轉帳或滙款；如有連續數日密
    集取款之必要，則提款卡暫由周玫君保管，取款後再交還陳
    ○○，其餘部分也是在取款後不久即將提款卡交還陳○○。隨著
    周玫君參與業務程度加深，周玫君與陳○○間金錢往來日愈複
    雜，每週一、三、五均會進行對帳，期間周玫君若有侵占情
    形，陳○○豈會不知，足見周玫君並未侵占系爭中國信託、台
    新銀行帳戶內金錢。
　㈡周玫君否認侵占附表四所示動產，朱㛄妨應舉證證明周玫君於
    何時、何地以何方法侵占入己；朱㛄妨雖提出丹泉企業社盤
    點損失清單、清單品名照片、進出貨資料、庫存簿，作爲周
    玫君侵占附表四所示動產之證據，惟丹泉企業社前後盤點之
    結果明顯不同，且爲丹泉企業社自行盤點，縱有短缺，亦不
    得遽認皆爲周玫君侵占等語，資爲抗辯。
　㈢上訴聲明：⑴原判決不利於周玫君部分廢棄。⑵上開廢棄部分
    ，朱㛄妨於第一審之訴及假執行之聲請均駁回。對朱㛄妨之答
    辯聲明：上訴及追加之訴均駁回；如受不利判決，願供擔保
    請准宣告免予假執行。
三、兩造不爭執事項（本院卷二第70至71頁、第241頁）：　
  ㈠系爭中國信託帳戶自105年4月22日起至106年8月4日止提領明
    細如附表一提款日期、提款金額欄所示。
  ㈡系爭台新銀行帳戶自103年7月3日起至106年8月1日止提領明
    細如附表二提款日期、提款金額欄所示。
  ㈢附表一所示提款金額之取款憑條爲周玫君填載（見原審卷四
    第21至27頁之取款憑條）。
　㈣周玫君曾保管持有中國信託帳戶之存摺、印章及台新銀行帳
    戶之提款卡。
　㈤周玫君於106年9月4日離開丹泉企業社藝品店之漢口門市。
  ㈥朱㛄妨於107年1月30日向臺中市政府警察局第一分局公益派出
    所報案，告訴周玫君、余○○侵占物品擺放於臺中市○○路0段0
    00號店內，當日扣押物品如證物清冊（見原審卷四第171至1
    74頁）。
  ㈦朱㛄妨向臺中地院聲請假扣押執行（106年度司執全字第71
    8 號）於107年3月12日在周玫君位於臺中市○○路0段000 號
    店內扣押之物品。
  ㈧陳○○於原審107年10月30日言詞辯論期日證稱同意周玫君提領
    附表二所示之金錢。
  ㈨依台新銀行107年12月14日台新作文字第10774565號函記載：
    周玫君於106年2月至7月並未設立定期存款帳戶（見原審卷
    四第213頁）。
  ㈩周玫君之台新銀行北台中分行帳戶自105年6月1日至105 年11
    月30日之交易明細（見原審卷四第230至231頁）。
  朱㛄妨提出之錄音光碟及譯文（見原審卷五第56至64頁），形
    式上真正。
  本院於111年1月19日於晶典臻品福雅店製作之勘驗筆錄（見
    本院卷二第29至31頁）
四、本院之判斷：     
  ㈠周玫君與陳○○間非屬僱傭關係：  
　⑴朱㛄妨主張周玫君係丹泉企業社之員工，而持有保管系爭中國
    信託、台新銀行帳戶之存摺、印章、提款卡，並以證人陳○○
    爲證；爲周玫君所否認，並抗辯其與陳○○曾爲男女朋友及合
    夥關係，其取得系爭中國信託之存摺、印章及台新銀行帳戶
    之提款卡，均是依陳○○指示提領款項而由陳○○交付等語。
　⑵經查，證人陳○○於原審證述：周玫君係漢口店之會計，負責
    跑銀行，他自102年起將中國信託、台新銀行帳戶之存摺、
    印章、提款卡交給周玫君保管，從未收回來過；因爲他比較
    忙，且很相信周玫君，所以連自己女兒的存摺、印章也交給
    周玫君保管等語（見原審卷四第73頁反面、第189頁反面）
    ；陳○○於本院證述：他是晶典臻品四家分店的老闆，案發時
    之漢口店店長是周玫君、福雅店店長是陳○○、東山店店長是
    林○○、龍山店店長是朱㛄妨，漢口店另有員工余○○等語（見
    本院卷二第135至137頁）。依陳○○上開證述內容，陳○○僅因
    周玫君爲漢口店之會計、店長，即將系爭中國信託、台新銀
    行帳戶之存摺、印章、提款卡，甚至自己女兒帳戶之存摺、
    印章均交由周玫君保管而從不取回，顯與一般雇主與員工之
    信任關係不同。朱㛄妨除上開陳○○之證述外，並無其他證據
    證明丹泉企業社與周玫君有僱傭關係存在，則周玫君是否爲
    丹泉企業社之員工，尚非無疑。
　⑶再查，周玫君主張晶典臻品所屬員工之薪資，大多由其擔任
    負責人之右倡有限公司（下稱右倡公司）所支付，並提出右
    倡公司之設立登記表、富邦銀行帳戶資料、公司大小章照片
    、各類存款歷史對帳單、勞工保險申報表爲證（見本院卷二
    第103至115頁）。朱㛄妨對於上開資料之真正並不爭執，僅
    抗辯右倡公司係陳○○利用周玫君名義申請設立，右倡公司之
    資金係陳○○與朱㛄妨所有云云。姑不論右倡公司之實際出資
    人爲何人，朱㛄妨亦不否認右倡公司與陳○○有關，且若陳○○
    利用周玫君之名字成立右倡公司，則陳○○與周玫君之關係，
    難認僅有老闆與員工之一般關係。再者，依周玫君提出其與
    陳○○之LINE對話紀錄（見本院卷一第283至296頁)，周玫君
    與陳○○於對話中互稱「老公」、「老婆」，周玫君多次傳送
    低胸照片予陳○○，且互相報告生活行程，與一般情侶間之互
    動情節無異，周玫君主張其與陳○○曾爲男女朋友關係，堪可
    採信。 
  ㈡朱㛄妨無法證明周玫君侵占附表一款項中630萬9,940元：
　⑴朱㛄妨主張周玫君提領附表一款項914萬1,600元後，僅交回28
    3萬1,660元，尚未歸還630萬9,940元等情；周玫君自認附表
    一提款金額之取款憑條均爲其填載（見不爭執事項㈢），914
    萬1,600元係由其提領，惟抗辯均已交付陳○○或依陳○○指示
    辦理轉帳滙款，並提出系爭中國信託帳戶存摺內頁（見原審
    卷四第154至157頁)，主張附表一「存摺記載」欄所示之文
    字均陳○○所註記等語。 
　⑵經查，證人陳○○於原審證述：中國信託帳戶存摺內頁之文字
    係他的筆跡，他沒有授權周玫君提領附表一所示款項，他發
    現周玫君自105年4月22日起提領中國信託帳戶內的錢，他有
    要求周玫君還錢，周玫君說會以人民幣償還新臺幣，他才會
    在幾筆款項註記「人民幣」，後來他只收到一部分人民幣；
    他註記「已入陳」的意思是周玫君將提領之款項滙款到他女
    兒陳瑄萱帳戶，但周玫君又將錢自她女兒帳戶領走；他註記
    「50萬元已換美金」係指周玫君應將50萬元換成美金，但實
    際上並沒有換；他註記「阿都已滙收到」係指周玫君確實有
    將人民幣20萬元滙給叫阿都的人；他註記「7/26給40萬元」
    「7/21換50萬元美金」係指周玫君於7月26日只交付40萬元
    給他，7月21日並未換50萬元美金給他；他註記「10萬元滙
    小唐」係指將10萬元人民幣匯給大陸工廠廠長小唐等語 （
    見原審卷四第188頁反面至第189頁）。依證人陳○○所述可知
    ，附表一編號3至14所示存摺上之文字註記均爲其記載，陳○
    ○既有對上開款項之用途或去向爲註記，即難謂陳○○對於周
    玫君提領上開款項不知情。又陳○○對於上開款項文字註記之
    說明，並非全部符合文字表面意義，陳○○對於非屬文字表面
    意義部分之說明，並無其他佐證得以認定爲真實，難以陳○○
    上開證述對周玫君爲不利之認定。
　⑶再查，證人陳○○於原審證稱：「（你與周玫君會每星期對帳
    嗎？）每星期一、三、五對帳，從101、102年開始。」等語
    （見原審卷四第74頁反面）。參以證人施○○於原審證述：她
    於102年至103年4月任職於漢口店，她負責店面櫃檯，周玫
    君是兼職，周玫君有管理店內財務，周玫君有一個夾鏈袋裡
    面放玉山、中國信託、台新銀行、合作金庫的銀行存摺及提
    款卡，每週一、三、五周玫君都要拿上開存摺與陳○○對帳等
    語（見原審卷五第23頁反面至第24頁) 。依陳○○及施○○之證
    述內容可知，陳○○既於每週一、三、五均與周玫君就系爭中
    國信託帳戶之提存爲對帳，陳○○對於附表一編號1至15所示
    提領情形應有所知悉，陳○○於當時未爲反對之意思表示，並
    於附表一編號3至14之提領金額爲註記，足推陳○○對於系爭
    中國信託帳戶內提領金額之用途及流向，均有掌握而無異議
    。朱㛄妨若主張周玫君未將提領之款項交付陳○○，或未依陳○
    ○指示辦理而侵占630萬9,940元，自應由朱㛄妨負舉證責任，
    朱㛄妨無法舉證證明周玫君有侵占630萬9,940元之事實，朱㛄
    妨請求周玫君給付630萬9,940元，即無理由。
  ㈢朱㛄妨無法證明周玫君侵占附表二款項457萬5,000元：　
　⑴朱㛄妨主張周玫君未依陳○○指示，將附表二款項提領後再重新
    存入系爭台新銀行帳戶而侵占457萬5,000元等情，爲周玫君
    所否認，並抗辯附表二款項457萬5,000元並非均由其提領，
    若均爲其提領，亦均依陳○○指示辦理，陳○○每週一、三、五
    均與其對帳，豈會未發覺侵占之事等語。  
　⑵經查，證人陳○○於原審證述：他同意周玫君提領附表二款項
    ，他要周玫君從系爭台新銀行帳戶把錢領出來後，再存回系
    爭台新銀行帳戶，這樣利息會比較高，周玫君每個月底會拍
    存摺內頁帳戶餘額給他看，他就相信周玫君已經存入，實際
    上周玫君是存入她自己帳戶，一直到106年8月他才發現周玫
    君沒有重新存入系爭台新銀行帳戶等語（見原審卷四第74頁
    、第190頁及反面）；又於本院證述：當時台新銀行有辦一
    個「新資金」的活動，就是將帳戶存摺裡的錢領出來，再重
    新存回同一個帳戶，利息會比一般定存高，不用開立另一個
    帳戶；朱㛄妨的台新銀行存摺、提款卡、印章，他都交給周
    玫君保管，後來印章遺失沒有補辦，之後周玫君只使用提款
    卡提款，他在每星期一、三、五和周玫君對帳時，才會看到
    台新銀行的存摺，他和周玫君對帳時只有核對營業額和當天
    的存摺餘額；他之前所稱周玫君拍給他看的存摺內頁照片，
    已經找不到了等語（見本院卷二第247至249頁）。依證人陳
    ○○之證述可知，附表二款項457萬5,000元係其指示周玫君所
    提領，所謂「新資金」活動係將系爭台新銀行帳戶的錢領出
    後再重新存入同一帳戶，且於每週一、三、五與周玫君就系
    爭台新銀行帳戶爲對帳。
　⑶次查，觀諸周玫君提出系爭台新銀行帳戶103年4月17日至103
    年8月1日、105年8月25日至105年12月27日、106年1月19日
    至106年8月4日存摺內頁之文字註記（見本院卷二第203至23
    1頁），朱㛄妨主張其中黑色的筆跡係陳○○所寫，藍色的筆跡
    係周玫君所寫（見本院卷二第247頁）；證人陳○○於本院亦
    證述僅有部分「打勾」的文字註記非其筆跡，其餘文字註記
    爲其記載等語（見本院卷二第246頁）。其中就附表二編號1
    所示於103年7月3日所提領之10萬元，陳○○於其上註記「入
    合庫」（見本院卷二第211頁）；就附表二編號3所示於103
    年7月7日所提領之10萬元，陳○○於其上註記「入玉山」（見
    本院卷二第213頁）；就附表二編號5所示於103年7月15日所
    提領之10萬元，陳○○於其上註記「入合庫」（見本院卷二第
    213頁）；就附表二編號7、8所示於103年7月22日、103年7
    月24日各提領之10萬元，陳○○於其上註記「入玉山」（見本
    院卷二第215頁）；就附表二編號10所示於103年8月1日所提
    領之13萬元，陳○○於其上註記「入玉山」（見本院卷二第21
    7頁）；就附表二編號44所示於106年7月24日所提領之12萬
    元，陳○○於其上註記「領現已付我」（見本院卷二第229頁
    ）。依上開陳○○於系爭台新銀行帳戶存摺內頁註記之文字可
    知，就附表二編號1、3、5、7、8、10、44所示提領款項，
    陳○○已明知非用於「新資金」活動，則就上開款項，陳○○證
    稱周玫君未依其指示提領後再重新存入系爭台新銀行帳戶等
    情，已不可採。
  ⑷再查，觀諸周玫君提出上開台新銀行帳戶存摺內頁之文字註
    記，其中就附表二編號39所示105年8月25日提領5萬元、編
    號40所示105年9月6日提領15萬元、編號41所示105年10月31
    日提領15萬元、編號42所示106年3月14日提領10萬元、編號
    43所示106年3月23日提領10萬元、編號45所示106年8月1日
    提領14萬5,000元等提款情形，陳○○雖未於其上加以註記用
    途及流向，惟該等提款日期之後的入帳情形，均有陳○○之文
    字註記（見本院卷二第219至231頁之存摺內頁），則陳○○就
    入帳情形爲文字註記時，當可看到上開提款情形，陳○○未於
    當時就提款情形表示異議，且於存摺內頁接續爲文字註記，
    足推陳○○對於上開提款情形之用途及流向知悉並同意，則就
    上開款項，陳○○證稱周玫君未依其指示提領後再重新存入系
    爭台新銀行帳戶等情，實難採信。
　⑸又查，陳○○自承每週一、三、五與周玫君就系爭台新銀行帳
    戶爲對帳，且依陳○○所述「新資金」活動，係將系爭台新銀
    行帳戶的錢領出後再重新存入同一帳戶，則周玫君若未依陳
    ○○指示將提領款項重新存入，陳○○於每週一、三、五對帳時
    即可發現，無須等到月底經周玫君以拍照傳送存摺內頁之方
    式始能查知，且陳○○亦未提出周玫君所傳送之照片以實其說
    。再者，經原審向台新銀行查詢周玫君自105年6月1日至106
    年7月31日止之帳戶往來明細，周玫君於台新國際商業銀行
    帳號00000000000000（下稱周玫君台新銀行帳戶）之帳戶，
    開戶日係105年6月1日，最後交易日係105年11月30日（見原
    審卷四第230頁），期間交易明細如附表三所示，之後周玫
    君並未在台新銀行設立其他帳戶，此爲兩造所不爭執（見不
    爭執事項㈨）。依陳○○所述周玫君係將系爭台新銀行帳戶提
    領之款項存入自有帳戶，惟附表二款項提領期間自103年7月
    3日至106年8月1日，合計爲457萬5,000元；觀諸周玫君台新
    銀行帳戶自105年6月6日至105年10月31日之存款金額合計爲
    180萬元，之後陸續提款至105年11月30日，帳戶餘額僅剩77
    元（詳如附表三所示），則陳○○證述周玫君將提領之附表二
    款項存入自有帳戶，與周玫君台新銀行帳戶之存提情形並未
    吻合，在在顯示陳○○之證詞有諸多漏洞。
  ⑹朱㛄妨雖以附表三編號1至11之存款日期及金額，恰與附表二
    編號32至41之提款日期及金額相近或相同，且陳○○筆記帳本
    （見原審卷四第202至207頁）記載之金額與周玫君台新銀行
    帳戶餘額相符，而主張附表三編號1至11所示存款均來自附
    表二編號32至41所示提款云云。惟查，陳○○筆記帳本係陳○○
    私人記載文件，憑信性不高；該記載僅有日期、銀行及金額
    ，陳○○所欲表達之意思非外人所得理解，全由陳○○依對於有
    利於己之方式爲解釋。且陳○○既證稱其每週一、三、五均就
    系爭台新銀行帳戶存摺與周玫君對帳，則其對系爭台新銀行
    帳戶存摺並無筆記中之金額自屬知悉，豈有可能誤以爲周玫
    君台新銀行帳戶存摺內之內容係登載於系爭台新銀行帳戶，
    況陳○○未提出其所稱周玫君拍照傳送存摺內頁之照片爲證。
    又依前揭論述，陳○○與周玫君往來密切，周玫君聽從陳○○指
    示提款、存款、滙款、轉帳，周玫君帳戶內之餘額自可能爲
    陳○○所掌握，亦難以陳○○筆記帳本之金額與周玫君台新銀行
    帳戶之金額相同，即推論周玫君侵占系爭台新銀行帳戶之款
    項。再依朱㛄妨自承同意由陳○○支配系爭台新銀行帳戶內之
    金錢（見本院卷一第105頁），周玫君既未違反朱㛄妨授權陳
    ○○就系爭台新銀行帳戶金錢之支配，難認周玫君有何侵占該
    等款項之情事。朱㛄妨無法舉證證明周玫君有侵占457萬5,00
    0元之事實，朱㛄妨請求周玫君給付457萬5,000元，即無理由
    。
　㈣朱㛄妨主張周玫君侵占附表四動產部分：
　⑴朱㛄妨主張周玫君自101年4月至106年9月4日止侵占如附表四
    所示之動產，並提出丹泉企業社之盤點損失清單、品名照片
    、進出貨相關資料、庫存簿A、B本爲證（見原審卷一第171
    至444頁、卷二第1至373頁、卷三第1至383頁），爲周玫君
    所否認。經查：
  ①證人吳○○於原審證述：她是晶典臻品龍山店的員工，106年9
    月朱㛄妨派她去漢口店盤點，她當時依照店內商品與庫存簿
    兩者比對進行盤點，庫存簿有但店內沒有的，或者店內商品
    有但庫存簿沒有的，她都紀錄下來；當時實際盤點的人是她
    和吳○○、林彤，她們二位負責找商品，她負責核對庫存簿，
    陳○○是老板，只有來看一下；她只有看商品與庫存簿是否相
    符，沒有參考營業日報表盤點，庫存簿上的「遺失」不是她
    寫的等語（見原審卷四第66頁反面至69頁反面）。
　②證人吳○○於原審證述：她是晶典臻品東山店的員工，106年9
    月陳○○派她去漢口店協助盤點，她負責核對檯面上的商品與
    庫存簿，盤點之後發現有些檯面上的商品沒有紀錄在庫存簿
    ，或是庫存簿有紀錄但店內找不到商品；她於106年9月及10
    6年10月各盤點一次，第一次盤點落差太大，第二次盤點比
    較精確，庫存簿上的「遺失」不是她寫的等語（見原審卷四
    第69頁反面至第72頁）。   　
　③證人陳○○於原審證述：他從國外進貨，開箱時都會攝影，依
    照各家店業績去分配商品，進貨後會有鎖貨報表，並且將當
    天營業額歸給公司的帳，每星期一、三、五會檢查；他出貨
    給漢口店，漢口店進貨後就會寫在庫存簿上，賣出商品後記
    載銷貨並蓋印章在庫存簿上；盤點時係核對庫存簿及進貨單
    ，周玫君沒有把出貨單留下來等語（見原審卷四第72頁反面
    至第74頁）。
　④依上開證人吳○○、吳○○所證述之盤點過程，僅就店內商品與
    庫存簿做比對，並未參考營業日報表；而依證人陳○○所述周
    玫君並未留下出貨單，盤點時亦無法參考出貨單，則朱㛄妨
    依比對庫存簿所進行之盤點結果，僅能認定爲店內商品與庫
    存簿不符之處，尚難以此認定丹泉企業社確有短缺該等商品
    。再者，依證人吳○○、吳○○所證述，進行盤點時發現有些店
    內商品未記載在庫存簿上，則庫存簿之記載本非精確，倘若
    店內商品已售出，但未同時登載於庫存簿上，庫存簿上之記
    載未必與實際店內商品狀況相符，則朱㛄妨所進行之盤點，
    短缺之商品即有可能係庫存簿記載不全或因其他因素而短少
    ，難以此盤點結果即認附表四所示之動產係由周玫君侵占。
    況且依附表四編號37、65、105、150、174、175、239、240
    、246、291、345、350、382、383、385、408、410、415、
    442、443、448之備註欄記載「找到貨」、「重複」、「已
    出貨」、「登入錯誤」等，益徵朱㛄妨提出之盤點損失清單
    並非精確，則朱㛄妨以盤點損失清單主張周玫君侵占附表四
    所示之動產，自無依據。
　⑵朱㛄妨主張向臺灣臺中地方法院聲請對周玫君經營之藝品店（
    地址台中市○○路0段000號）之店內商品爲假扣押執行（即10
    6年度司執全字第718號），經於107年3月12日現場執行結果
    ，扣得之店內商品多數貼有晶典臻品標籤，而認扣押物品清
    單之物品亦屬周玫君侵占之物品等情。經本院調閱上開執行
    卷宗，觀諸卷內之扣押物品清單及扣押物品照片，因兩造藝
    品店內販賣商品之品名、外觀本就相同或類似，難以在周玫
    君店內扣押相同或類似之商品，即認假扣押執行之物品均屬
    於朱㛄妨所有。經本院實際勘驗假扣押執行之物品，僅假扣
    押物品清單編號172、174、178、182之物貼有晶典臻品標籤
    ，其餘扣押物品未貼有晶典臻品標籤，及有放置於夾鏈袋內
    之標籤，此有勘驗筆錄在卷可稽（見本院卷二第29至57頁）
    。而朱㛄妨主張假扣押物品清單編號172即爲附表四損失物品
    編號428、假扣押物品清單編號174即爲附表四損失物品編號
    56、假扣押物品清單編號178即爲附表四損失物品編號118之
    其中1項（下略稱編號118），至於假扣押物品清單編號182
    未列於附表四損失物品清單中而不在請求範圍內（見本院卷
    二第242頁）。又夾鏈袋內之標籤因無實物比對，無法作爲
    認定周玫君侵占其餘附表四所示動產之依據。 
　⑶周玫君於本院僅自承附表四編號56、118係漢口店之商品（見
    本院卷二第242頁），惟附表四編號428之沉香盤套於本院勘
    驗時確實貼有晶典臻品標籤（見本院卷二第45、47頁之照片
    ），亦應屬漢口店之商品。周玫君對於其持有附表四編號56
    、118、428之物，辯稱係之前爲余○○做業績而購入，原來標
    籤撕下貼在日報表，再請福雅店製作新標籤，貼上後放在架
    上繼續販賣，該等商品是其離職後由余○○所交付云云。經查
    ，證人余○○於本院證述：她不記得附表四編號56、118、428
    之物是否爲周玫君所購買（見本院卷二第85頁）；證人陳○○
    於本院證述：她是福雅店之店長，僅有標籤毀損、老舊，始
    能更換新標籤，分店店員必須把毀損的標籤拍照傳給她看，
    她覺得需要重打時，商品跟標籤都要送到東山店，她再到東
    山店取回福雅店製作，製作好會做紀錄等語（見本院卷二第
    129至130頁）。依證人余○○及陳○○之證述，無法認定附表四
    編號56、118、428之物係周玫君自行購入爲余○○做業績之商
    品，且周玫君所主張得向福雅店申請新標籤貼上商品繼續販
    賣乙情，亦無法採信。附表四編號56、118、428之物既經認
    定來自漢口店而屬於朱㛄妨所有，本院認周玫君確有侵占附
    表四編號56、118、428之物。
　⑷朱㛄妨又主張周玫君侵占附表四編號3-1、4-1之碧璽裸石2顆
    ，並提出余○○簽立之證明書、余○○與林○○LINE對話紀錄、周
    玫君簽名之出貨單及銷貨日報表爲證（見原審卷四第248頁
    、第275至276頁、卷五第32頁），爲周玫君所否認。經查：
　①證人林○○於原審證述：她是晶典臻品東山店的店長，碧璽裸
    石下貨到東山店時，周玫君說漢口店的客人要看碧璽裸石，
    周玫君於106年7月20日向她拿6顆碧璽裸石，她有拿出貨單
    讓周玫君簽名，後來余○○有說周玫君在漢口店賣出4顆，已
    登載在日報表，剩2顆一直沒有下落，她一直向周玫君催討
    ，在朱㛄妨執行假扣押的現場，她有問周玫君2顆碧璽裸石的
    事，周玫君不予回應等語（見原審卷四第256頁面至第258頁
    ）。
　②觀諸周玫君於106年7月20日簽名之出貨單記載：「碧西裸石1
    6.55CL/26000、碧西裸石15.43CL/30000、碧西水滴5.5CL/8
    000、碧西圓5.2CL/8000、碧西方5.6CL/8000、碧西圓4.85C
    L/8000」（見原審卷四第276頁），以及周玫君於8月31日之
    銷貨日報表上記載：「紅寶碧璽4.83克拉定價38,640元、5.
    20克拉定價41,600元、5.5克拉44,560元、5.5克拉44,080元
    」（見原審卷五第32頁），周玫君自林○○處取得之碧璽裸石
    克拉數，與其銷售之碧璽裸石克拉數相當，則證人林○○證述
    周玫君於106年7月20日自東山店取走6顆碧璽裸石，之後於
    漢口店賣掉4顆乙事，應非虛假。
　③依余○○於106年9月5日傳送予林○○之LINE對話「林小姐，剛子
    耘（指周玫君）賴過來裸石賣4顆，31號報出，剩2顆有1顆
    子耘有對象洽詢，那就讓她去賣吧」等文字（見原審卷四第
    275頁），足認林○○確有透過余○○向周玫君詢問尚未賣出2顆
    碧璽裸石之下落。
　④觀諸余○○簽立之證明書上記載「漢口周玫君於106年7月20日
    向公司取碧璽裸石16.55克拉（價值430,300）、碧璽裸石15
    .43克拉（價值462,900），未交予本人余○○，經本人再三聯
    絡交還，周玫君一概未理會本人余○○之通知。」（見原審卷
    四第248頁），由余○○證稱證明書上之文字係由陳○○擬寫，
    周玫君要她幫忙轉達要將碧璽裸石賣掉乙事，她只負責傳話
    等語（見原審卷四第255頁反面至第256頁），足推周玫君確
    實取得附表四編號3-1、4-1之碧璽裸石而未歸還。
　⑸基上，本件可證明周玫君侵占附表四編號56、118、428、3-1
    、4-1之物，至於附表四其餘之物則屬不能證明，朱㛄妨就周
    玫君侵占附表四編號56、118、428、3-1、4-1以外之物之主
    張，爲不可採。則朱㛄妨先位依民法第767條第1項規定請求
    周玫君返還附表四編號56、118、428之物，即有理由（朱㛄
    妨就上開應准許部分之同一聲明，並依民法第184條第1項前
    段請求部分，即無審究之必要）。又因朱㛄妨並未舉證周玫
    君現在仍持有附表四編號3-1、4-1之物，則朱㛄妨先位之訴
    依民法第767條第1項、第184條第1項前段請求周玫君返還附
    表四編號56、118、428以外之物，均無理由，應予駁回。就
    附表四編號3-1、4-1之碧璽裸石，依周玫君簽名之出貨單上
    記載：「碧西裸石16.55CL/26000、碧西裸石15.43CL/30000
    」（見原審卷四第276頁），即16.55克拉之碧璽裸石每一克
    拉26,000元，15.43克拉之碧璽裸石每一克拉30,000元，依
    此計算系爭碧璽裸石之價錢爲89萬3,200元（計算式：16.55
    ×26,000＋15.43×30,000＝893,200），惟朱㛄妨就系爭碧璽裸
    石之損害賠償之主張，依附表四編號3-1、4-1之明細，僅請
    求89萬0,880元（計算式：429,780元＋461,100元＝890,880元
    ) ，自以朱㛄妨主張之金額爲損害賠償之認定，則朱㛄妨備位
    依民法第226條第1項規定請求周玫君賠償價金89萬0,800元
    及自起訴狀繕本送達翌日即106年11月10日（見原審卷一第5
    4頁送達證書）起至清償日止按年息5%計算之利息，爲有理
    由（朱㛄妨就上開應准許部分之同一聲明，於本院追加依民
    法第179條請求部分，即無審究之必要）。另朱㛄妨備位之訴
    就附表四編號56、118、428、3-1、4-1以外之物，依民法第
    226條第1項、第179條之規定請求周玫君給付相當於上開物
    品價額之損害賠償或不當得利，因不能證明周玫君有侵占上
    開動產，即無理由，不能准許。 
五、綜上所述：
  ㈠金錢請求部分：
　　朱㛄妨依民法第184條、第179條規定請求周玫君返還1,088萬
    4,940元，爲無理由，應予駁回，原審判命周玫君給付457萬
    5,000元，則有未洽，周玫君上訴意旨指摘原判決此部分不
    當，核屬有據，應由本院予以廢棄，改判如主文第2項所示
    。另朱㛄妨上訴指摘原判決駁回其請求630萬9,940元部分爲
    不當，求為廢棄，為無理由，應駁回其上訴。
  ㈡動產請求部分：
　⑴朱㛄妨就附表四編號56、118、428所示動產，先位依民法第76
    7條第1項規定請求周玫君返還，爲有理由，應予准許；就附
    表四編號56、118、428以外之物所爲返還之請求，爲無理 
    由，應予駁回。 
　⑵朱㛄妨就附表四編號3-1、4-1所示碧璽裸石，備位依民法第22
    6條第1項規定請求周玫君賠償價金89萬0,800元及自106年11
    月10日起至清償日止按年息5%計算之利息，爲有理由，應予
    准許。朱㛄妨就附表四編號56、118、428、3-1、4-1以外之
    物，備位請求依民法第226條第1項、第179條規定請求給付
    損害賠償部分，爲無理由，應予駁回。
　⑶原審就上開應准許部分，為朱㛄妨敗訴之判決，自有未洽，朱
    㛄妨上訴意旨指摘原判決此部分不當，求予廢棄改判，為有
    理由，爰由本院廢棄改判如主文第3項所示。至於上開不應
    准許部分，原審為朱㛄妨敗訴之判決，並無不合，朱㛄妨仍執
    陳詞，指摘原判決此部分不當，求予廢棄改判，為無理由，
    應駁回其上訴。
　㈢至於假執行部分，因本判決所命周玫君給付之訴訟標的價額
    未逾150萬元（附表四編號56、118、428、3-1、4-1金額合
    計未逾150萬元），於本判決宣示時即告確定而具執行力，
    無爲假執行宣告之必要，原判決駁回朱㛄妨假執行之聲請，
    理由雖有不同，惟結論並無二致，仍予維持。 
六、本件事證已臻明確，兩造其餘攻擊、防禦方法及舉證，經本
    院審酌後，與判決結果無影響，爰不逐一論列，附此敘明。
七、據上論結，周玫君之上訴為有理由，朱㛄妨之上訴及追加之
    訴均一部有理由、一部無理由，爰判決如主文。　　
中　　華　　民　　國　　111 　年　　7 　　月　　29　　日
            民事第一庭    審判長法　官  張瑞蘭
                                法　官  林孟和
                                法　官  廖穗蓁
正本係照原本作成。　　　　　　　　　　　　　　　　
周玫君不得上訴。　　　　　　　　　　　　　　　　
朱㛄妨如不服本判決，應於收受送達後20日內向本院提出上訴書
狀，其未表明上訴理由者，應於提出上訴後20日內向本院補提上
訴理由書（須按他造當事人之人數附繕本）。因疫情而遲誤不變
期間，得向法院聲請回復原狀。
上訴時應提出委任律師或具有律師資格之人之委任狀；委任有律
師資格者，另應附具律師資格證書及釋明委任人與受任人有民事
訴訟法第466條之1第1項但書或第2項所定關係之釋明文書影本。
                                書記官  黃美珍

中　　華　　民　　國　　111 　年　　7 　　月　　29　　日

【附表一】
中國信託商業銀行帳號0000000000000000（戶名朱㛄妨）
（見原審卷四第155至159頁、第181頁）
編號 提款日期  提款金額 存摺記載 朱㛄妨主張  1 105.04.22  498,000元  周玫君無法說明流向  2 105.04.25 498,000元  周玫君無法說明流向  3 106.05.16 480,000元 人民幣 陳○○未收到  4 106.05.17 480,000元 人民幣 陳○○收到5萬元人民幣  5 106.05.24 433,600元 人民幣 陳○○未收到  6 106.07.05 430,000元 人民幣 陳○○已收到  7 106.07.05 430,000元 人民幣 陳○○已收到  8 106.07.14 443,000元 443,000元 443,000元 已入陳 「陳」指陳○○女兒陳瑄萱，其中2筆轉帳至陳瑄萱帳戶，1筆轉帳至陳○○帳戶，惟3筆款項於當日遭周玫君領取不知去向  9 106.07.14 250,000元 250,000元 50萬元已換美金 周玫君未將50萬元換美金，而將其中25萬自行花用，25萬元轉入陳瑄萱帳戶後再領取不知去向  10 106.07.14 443,000元 443,000元 已入陳 未入陳瑄萱帳戶  11 106.07.18 445,000元 445,000元 阿都已滙收到 陳○○已收到  12 106.07.20 480,000元 420,000元 7/26給40萬元 7/21換50萬元美金 已歸還40萬元，餘款50萬元仍未歸還  13 106.07.21 445,500元 445,500元 已入陳戶頭 未入陳瑄萱帳戶  14  106.07.24 446,000元 10萬元滙小唐 10萬元人民幣滙唐學成  15 106.08.04  50,000元  周玫君無法說明流向 合計  9,141,600元  扣除陳○○已收到款項283萬1,660元，周玫君尚未歸還款項合計爲630萬9,940元。 

【附表二】
台新國際商業銀行帳號00000000000000（戶名朱㛄妨）
編號 提款日期  提款金額 小計  1 103.07.03 30,000元、30,000元、30,000元、10,000元    100,000元  2 103.07.04 30,000元、30,000元、30,000元、10,000元    100,000元  3 103.07.07 30,000元、30,000元、30,000元、10,000元    100,000元  4 103.07.09 30,000元、30,000元、30,000元、10,000元    100,000元  5 103.07.15 30,000元、30,000元、30,000元、10,000元    100,000元  6 103.07.21 30,000元、30,000元、30,000元、10,000元    100,000元  7 103.07.22 10,000元、30,000元、30,000元、30,000元    100,000元  8 103.07.24 10,000元、30,000元、30,000元、30,000元    100,000元  9 103.07.31 30,000元     30,000元 10 103.08.01 30,000元、30,000元、30,000元、10,000元、30,000元    130,000元 11 103.08.05 30,000元、30,000元、30,000元、10,000元    100,000元 12 103.08.06 30,000元、30,000元、30,000元、10,000元    100,000元 13 103.08.08 30,000元、30,000元、30,000元、10,000元    100,000元 14 103.08.11 30,000元、30,000元、30,000元、10,000元    100,000元 15 103.08.26 30,000元、30,000元、30,000元、10,000元、30,000元、30,000元    160,000元 16 103.09.26 30,000元     30,000元 17 103.10.13 30,000元、30,000元、30,000元、30,000元、30,000元    150,000元 18 103.11.10 30,000元、30,000元、30,000元、30,000元、30,000元    150,000元 19 103.11.14 30,000元、30,000元、30,000元、10,000元    100,000元 20 103.12.09 30,000元、30,000元     60,000元 21 104.02.02 30,000元、30,000元、30,000元、30,000元    120,000元 22 104.03.11 30,000元、30,000元     60,000元 23 104.03.25 30,000元     30,000元 24 104.05.22 30,000元、20,000元     50,000元 25 104.07.15 30,000元、30,000元、30,000元、10,000元    100,000元 26 104.10.17 30,000元、30,000元、30,000元、10,000元    100,000元 27 104.11.04 30,000元     30,000元 28 104.11.16 30,000元、10,000元     40,000元 29 104.12.09 30,000元、20,000元     50,000元 30 105.02.24 50,000元     50,000元 31 105.04.06 100,000元    100,000元 32 105.06.03 150,000元    150,000元 33 105.06.13 150,000元    150,000元 34 105.06.16 150,000元    150,000元 35 105.06.20 150,000元    150,000元 36 105.06.24 150,000元    150,000元 37 105.06.27 150,000元    150,000元 38 105.07.01 150,000元    150,000元 39 105.08.25 50,000元     50,000元 40 105.09.06 150,000元    150,000元 41 105.10.31 150,000元    150,000元 42 106.03.14 100,000元    100,000元 43 106.03.23 100,000元    100,000元 44 106.07.24 30,000元、30,000元、30,000元、30,000元    120,000元 45 106.08.01 45,000元、100,000元    145,000元 合計  4,575,000元  4,575,000元 

【附表三】
台新國際商業銀行帳號00000000000000（戶名周玫君）
編號 存、提款日期 存、提款金額 帳戶餘額  備    註  1 105.06.06 150,000元   150,000元 現金存入   2 105.06.13 150,000元   300,000元 現金存入  3 105.06.20 150,000元   450,000元 現金存入  4 105.06.24 400,000元   850,000元 現金存入  5 105.06.24 150,000元 1,000,000元 現金存入   6 105.06.29 150,000元 1,150,000元 轉帳存入  7 105.06.29 150,000元 1,300,000元 現金存入  8 105.07.04 150,000元 1,450,072元 現金存入  9 105.09.01 50,000元 1,501,635元 現金存入 10 105.09.09 150,000元 1,651,635元 現金存入 11 105.10.31 150,000元 1,802,470元 現金存入 12 105.11,01 500,000元   1,303,357元 現金取款 13  105.11.10 115,720元 1,419,077元 轉帳存入 14 105.11.11 400,000元 1,019,077元 現金取款 15 105.11.15 400,000元、50,000元   569,077元  現金取款 16 105.11.16  69,000元   500,077元  現金取款 17 105.11.30 500,000元        77元  現金取款 

【附表四】
丹泉企業社清點損失清單（見原審卷一第78頁、第172至178頁反
面）
編號 品名 數量 價錢 合計 備註 1-1 錄影主機   1  23,840元     23,840元  2-1 桌上型電腦   1  28,000元     28,000元  3-1 碧璽裸石16.55ct   1 429,780元    429,780元 ★周玫君取得未歸還之物 4-1 碧璽裸石15.37ct   1 461,100元    461,100元 ★周玫君取得未歸還之物 5-1 天鐵手珠   1  89,800元     89,800元  6-1 藍晶石手珠   1  12,000元     12,000元  7-1 鈦晶手排    1 100,000元    100,000元  小計     1,144,520元  編號 品名 數量 價錢 合計 備註 1 維納斯手珠 1 7,300元 7,300元  2 維納斯手珠 1 7,200元 7,200元  3 順髮銅鈦圓手珠 1 17,400元 17,400元  4 順髮銅鈦圓手珠 1 10,320元 10,320元  5 順髮銅鈦圓手珠 1 10,860元 10,860元  6 鈦晶手排 1 9,800元 9,800元  7 鈦晶手排 1  10,052元   10,052元   8 鈦晶手排 1  7,000元  7,000元  9 鈦晶手排 1  4,650元  4,650元  10 鈦晶手排 1 5,030元 5,030元  11 鈦晶手排 1 3,661元 3,661元  12 鈦晶手排 1  1,992元  1,992元  13 鈦晶手排 1 399元      399元   14 鈦晶手珠 1 10,500元 10,500元  15 鈦晶手珠 1 10,500元 10,500元  16 鈦晶手珠 1 7,920元 7,920元  17 鈦晶手珠 1 10,470元 10,470元  18 鈦晶手珠 1 7,050元 7,050元  19 鈦晶手珠 1 2,805元 2,805元  20 紅銅钛手排 1  5,715元  5,715元  21 紅銅钛手排 1  5,685元  5,685元  22 紅銅钛手排 1  5,490元  5,490元  23 銅鈦手排 1  4,500元  4,500元  24 銅鈦手排 1  8,028元  8,028元  25 鈦晶長鏈(念珠） 1 57,200元 57,200元  26 菱錳礦手排 1  48,360元  48,360元  27 菱錳礦手排 1 21,960元 21,960元  28 菱錳礦手排 1 19,360元 19,360元  29 菱錳礦手排 1 19,320元 19,320元  30 菱錳礦手排 1 18,040元 18,040元  31 14MM虎眼手珠 1 1,200元 1,200元  32 16MM虎眼手珠 3  800元 2400元  33 A級黃虎眼16MM  2 1,200元 2,400元  34 A級黃虎眼14MM  1 1,500元 1,500元  35 三色虎眼16MM  1 800元 800元  36 A+黃虎眼8MM 6 600元 3,600元  37 A級紅虎眼18MM  1 2,000元 0元 有找到貨 38 A級紅虎眼8MM  8 600元 4,800元  39 金灰虎眼10MM  2 1,200元 2,400元  40 金灰虎眼8MM  3 900元 2,700元  41 金灰虎眼6MM  3 600元 1,800元  42 黃水晶圓柱切手  1  3,060元  3,060元  43 黃水晶圓手珠 1  2,980元  2,980元  44 綠髮手珠 1  9,240元  9,240元  45 綠松石藏銀手鍊  1 1,380元 1,380元  46 粉晶手珠10MM  1 800元 800元  47 紅石榴手珠8MM 2 900元 1800元  48 紫黃晶3A不規則手 1 7,225元 7,225元  49 紫黃晶手珠 1 7,600元 7,600元  50 紫黃晶手珠 1 3,220元 3,220元  51 紫黃晶手珠 1 3,260元 3,260元  52 紫髮晶圓手珠 1 3,120元 3,120元  53 紫髮晶圓手珠 1 1,900元 1,900元  54 紫晶3A圓手珠 1 9,408元 9,408元  55 紫晶3A7MM圓手珠 1 2,800元 2,800元  56 紫晶14MMM圓手珠 1 2,800元 2,800元 ★本院勘驗貼有晶典臻品標籤之物（扣押物品清單編號174紫水晶手珠1串） 57 紫晶2A8MM圖手珠 1 1,800元 1,800元  58 紫晶8MM切角  1 800元 800元  59 紫晶玫瑰造型手鍊 1 1,200元 1,200元  60 紫晶10MM圓手珠  1 1,000元 1,000元  61 紫晶手排8*12 1 1,680元 1,680元  62 透輝圓手珠 1 9,060元 9,060元  63 透輝圓手珠 1 9,060元 9,060元  64 透輝圓手珠 1 9,120元 9,120元  65 舒倶徕石手排 1 18,920元 0元 有找到貨 66 舒倶徕石手排 1 8,775元 8,775元  67 天河石手珠 1 12,050元 12,050元  68 TOPAZ手珠  1 14,292元 14,292元  69 藍晶石手串  1 4,980元 4,980元  70 青金石10*14 1 1,880元 1,880元  71 黑曜手珠16mm  1 1,000元 1,000元  72 黑曜手珠六字柱8*12 2 1,000元 2,000元  73 黑曜手珠彩紅10mm 1 600元 600元  74 黑曜手珠12mm 1 1,000元 1,000元  75 黑曜手珠 8*12mm 8mm 1 800元 800元  76 黑曜手排15*10弧形 1 800元 800元  77 黑曜手珠八卦12mm手排  1 600元 600元  78 黑曜手排環型 1 600元 600元  79 黑碧璽手珠銀魚4mm 1 2,180元 2,180元  80 黑碧璽手排方18*10mm鋼手排 1 2,380元 2,380元  81 黑碧璽手珠8mm  1 900元 900元  82 黑碧璽手排10*14  1 1,600元 1,600元  83 碧璽手排A級蛋面手排 1 46,080元 46,080元  84 西瓜碧璽蛋面手排 1 37,200元 37,200元  85 碧璽手珠 1 38,250元 38,250元  86 碧璽手珠 1 13,110元 13,110元  87 碧璽手珠 1 9,090元 9,090元  88 碧璽手珠 1 5,610元 5,610元  89 碧璽手珠 1 5,610元 5,610元  90 碧璽手珠 1 999元 999元  91 碧璽手珠 1 399元 399元  92 碧璽手珠 2 599元 1198元  93 綠碧璽手鍊 1 3,000元 3,000元  94 綠碧璽手鍊 1 2,800元 2,800元  95 碧璽手珠 1 5,650元 5,650元  96 碧璽項練 1 8,580元 8,580元  97 碧璽項練 1 7,400元 7,400元  98 碧璽項練 1 7,200元 7,200元  99 天鐵 8mm手珠 1 83,800元 83,800元  100 磷灰石手串 1 4,680元 4,680元  101 項鍊碧璽隨形鍊 2 2,380元 4,760元  102 項錬：碧璽圓長鍊 1 1,980元 1,980元  103 項鍊：青金石4mm圈銀鎖片  2 1,680元 3,360元  104 項鍊：希望之花太陽石 1 3,380元 3,380元  105 項鍊：鈦晶長鍊 1 57,200元 0元 重複NO.2 106 綠碧手排 1 2,000元 2,000元  107 五行手鍊（花型） 1 2,880元 2,880元  108 五行板手(特價品） 3 199元 597元  109 瑪瑙日月手珠 1 2,180元 2,180元  110 瑪瑙日月手珠 1 2,380元 2,380元  111 閃光拉長石圓手珠 1  1,560元  1,560元  112 閃光拉長石圓手珠 1 1,380元 1,380元  113 綠幽墜 1 1,500元 1,500元  114 黃水晶貔貅墜(單隻) 12 840元 10,080元  115 黃水晶墜 1 600元 600元  116 水晶佛墜 2 1,380元 2,760元  117 黃水晶墜 1 900元 900元  118 黃虎眼貔貅(單隻)  12 840元 10,080元 ★本院勘驗貼有晶典臻品標籤之物（扣押物品清單編號178黃虎眼貔貅吊飾1條）  119 雙尖水晶吊飾 1 1,000元 1,000元  120 白水晶靈擺 2 899元 1,798元  121 黃水晶愛心墜 1 1,000元 1,000元  122 白水晶墜 3 500元 1,500元  123 粉晶狐狸 1  3,080元  3,080元  124 粉晶狐狸 1 5,280元 5,280元  125 粉晶九尾狐狸包框 3 1,680元 5,040元  126 粉晶狐狸包框 3 1,680元 5,040元  127 粉晶狐狸 1 1,958元 1,958元  128 粉晶狐狸 1  8,734元  8,734元  129 粉晶狐狸 1 3,190元 3,190元  130 粉晶狐狸 1 4,004元 4,004元  131 粉晶狐狸 1 8,428元 8,428元  132 花狐狸墜 1 3,192元 3,192元  133 2A晶狐狸墜 1 8,920元 8,920元  134 大狐狸墜 1 40,740元 40,740元  135 紫晶墜 1  1,240元 1,240元  136 紫黃大衛星墜 2 599元 1,198元  137 TOPAZ墜 1 9,800元 9,800元  138 TOPAZ墜 1 8,800元 8,800元  139 TOPAZ墜 1 6,800元 6,800元  140 藍玉髓墜(楕圓） 1 1,035元 1,035元  141 冰曜鍍銀公墜 1 3,680元 3,680元  142 冰曜如意算盤墜 1 1,880元 1,880元  143 冰曜佛墜-虛空菩薩 1  1,380元  1,380元  144 冰曜佛墜-普賢菩薩 1  1,380元  1,380元  145 冰曜佛墜-阿彌陀佛菩薩 1  1,380元  1,380元  146 冰曜佛墜-大日如來菩薩  1  1,380元  1,380元  147 黑曜靈擺 1 800元 800元  148 黑曜金鋼杵 1 800元 800元  149 黑曜九尾狐 3 980元 2,940元  150 髮晶墜 1  1,380元  1,380元 有出貨 151 彌勒墜 1  1,380元  1,380元  152 銅鈦髮晶(觀音） 1 7,200元 7,200元  153 紅髮晶墜 1 2,220元 2,220元  154 紅髮晶墜 1 2,393元 2,393元  155 紅髮晶墜 1 2,063元 2,063元  156 紅髮晶墜 1  1,568元  1,568元  157 白幽墜 1   3,960元   3,960元  158 白幽墜 1 2,950元 2,950元  159 白幽金字塔墜 2 600元 1,200元  160 髮晶墜 1 1,360元 1,360元  161 鈦晶戒 1   3,980元 3,980元  162 碧璽水晶戒 3 3,980元 11,940元  163 冷翡翠球 1 1,500元 1,500元  164 冷翡翠球 1 810元 810元  165 瑩石球 1 770元 770元  166 粉晶球 1 903元 903元  167 粉晶球 1 690元 690元  168 粉晶球 1 598元 598元  169 粉晶球 1 613元 613元  170 粉晶球 1 540元 540元  171 粉晶球 1 585元 585元  172 粉晶球 1 10,975元 10,975元  173 粉晶球 1  6,072元  6,072元  174 粉晶球 1 903元 0元 有找到貨 175 粉晶球 1 10,975元 0元 有找到貨 176 粉晶球 1  1,115元  1,115元  177 粉晶球 1 3,020元 3,020元  178 黃水晶球 1 10,205元 10,205元  179 黃水晶球 1 72,360元 72,360元  180 黃水晶球 1 23,800元 23,800元  181 黃水晶球 1 18,900元 18,900元  182 黃水晶球 1  67,680元  67,680元  183 黃水晶球 11 99元  1,089元  184 黃水晶球 9 199元 1,791元  185 黃水晶球 1 1,361元 1,361元  186 黃水晶球 1 1,580元 1,580元  187 黃水晶球 1 1,086元 1,086元  188 黃水晶球 1 998元 998元  189 黃水晶球 1 336元 336元  190 黃水晶球 1 429元 429元  191 白水晶球(全美)70mm 1 100,800元 100,800元  192 白水晶球 1 1,752元 1,752元  193 白水晶球 1 1,812元 1,812元  194 白水晶球 1 64,100元 64,100元  195 白水晶球 1 26,960元 26,960元  196 白水晶球（特價） 1 199元 199元  197 白水晶球 1 2,892元 2,892元  198 白水晶球（特價） 12 199元 2,388元  199 白水晶球 1  1,352元  1,352元  200 白水晶球 1 11,985元 11,985元  201 白水晶球 1 4,976元 4,976元  202 白水晶球 1 1,225元 1,225元  203 白水晶球（特價） 18 199元 3,582元  204 A級紫晶球 1 2,785元 2,785元  205 茶晶球 1 615元 615元  206 茶晶球31mm  1  8,800元  8,800元  207 茶晶球 1 10,345元 10,345元  208 黑曜球 1 7,569元 7,569元  209 黑曜球 2 99元  198元  210 黑曜球 1 3,984元 3,984元  211 黑曜球 1 624元 624元  212 黑曜球 1 492元 492元  213 黑曜球 1 510元 510元  214 黑曜球 1 648元 648元  215 黑曜球 1 498元 498元  216 黑曜球 1 456元 456元  217 黑曜球 1 516元 516元  218 黑曜球 1 516元 516元  219 黑曜球 1 1,530元 1,530元  220 黑曜球 1 1,428元 1,428元  221 黑曜球 1 1,650元 1,650元  222 黑曜球 1 1,566元 1,566元  223 黑曜球 1  3,786元  3,786元  224 黑曜球 1  4,032元  4,032元  225 黑曜球 1  2,052元  2,052元  226 黑曜球 1 1,614元 1,614元  227 黑曜球 1 1,368元 1,368元  228 黑曜球 1 2,280元 2,280元  229 青金石球 1  1,336元  1,336元  230 青金石球 1 1,450元 1,450元  231 青金石球 1 1,504元 1,504元  232 瑪瑙聚寶盆 1 5,400元 5,400元  233 雕刻茶壺 1 599元 599元  234 紅泥茶壺 3 399元 1,197元  235 招財甕-TQP400SF 1 1,200元 1,200元  236 招財甕-聚寶甕 3 200元 600元  237 七彩玉花瓶 1 5,980元 5,980元  238 招財甕-小聚寶甕 2 150元 300元  239 白水晶簇 1 328元 0元 有找到貨 240 白水晶簇 1 368元 0元 有找到貨 241 紫骨幹水晶 1 9,189元 9,189元  242 烏拉圭紫晶片 1 6,390元 6,390元  243 烏拉圭紫晶片 1  5,715元  5,715元  244 粉晶元寶 1 399元 399元  245 粉晶元寶 1 499元 499元  246 粉晶元寶 1 399元 0元 有找到貨 247 粉晶元寶 1 499元 499元  248 粉晶元寶 1 2,560元 2,560元  249 粉晶元寶 6 499元 2,994元  250 粉晶元寶 8 399元 3,192元  251 冰洲元寶 1 699元 699元  252 冰洲元寶 1 480元 480元  253 冰洲元寶 1 471元 471元  254 冰洲元寶 1 570元 570元  255 冰洲元寶 1 441元 441元  256 冰洲元寶 1 450元 450元  257 冰洲元寶 1 540元 540元  258 冰洲元寶 1 570元 570元  259 冰洲元寶 1 570元 570元  260 冰洲元寶 1 453元 453元  261 冰洲元寶 1 510元 510元  262 冰洲元寶 1 480元 480元  263 冰洲元寶 1 630元 630元  264 茶黃晶元寶 1 855元 855元  265 茶黃晶元寶 1 856元 856元  266 茶黃晶元寶 1 782元 782元  267 茶黃晶元寶 1 675元 675元  268 茶黃晶元寶 1 528元 528元  269 茶黃晶元寶 1 499元 499元  270 白兔毛元寶 1 3,848元 3,848元  271 白兔毛元寶 1 1,700元 1,700元  272 白兔毛元寶 1 1,584元 1,584元  273 白兔毛元寶 1 976元 976元  274 白兔毛元寶 1 900元 900元  275 白兔毛元寶 1 1,100元 1,100元  276 白兔毛元寶 1 960元 960元  277 白水晶元寶  1 756元 756元  278 白水晶元寶  1 737元 737元  279 白水晶元寶  1 672元 672元  280 白水晶元寶  1 619元 619元  281 白水晶元寶  1 496元 496元  282 白水晶元寶  1 438元 438元  283 白水晶元寶  1 312元 312元  284 白水晶元寶 1 310元 310元  285 白水晶元寶 1 304元 304元  286 白水晶元寶 1 304元 304元  287 白水晶元寶 1 296元 296元  288 白水晶元寶 1 176元 176元  289 白水晶元寶 1  194元  194元  290 白水晶元寶 1 158元 158元  291 白水晶元寶 1 388元 0元 有找到貨 292 白水晶元寶 1 699元 699元  293 白水晶先寶(特價） 3 399元 1,197元  294 白水晶先寶(特價） 4 299元  1,196元  295 白水晶先寶(特價） 3 599元 1,797元  296 水晶雕件-黃水晶貔貅 1 238,000元 238,000元  297 水晶雕件-綠幽魚世界 1 168,000元 168,000元  298 鈦晶雕件 1 16,200元 16,200元  299 粉晶擺件-雙粉心+座 1 2,000元 2,000元  300 粉晶擺件-龍龜 1  13,830元  13,830元  301 粉晶擺件-龍龜 1 12,300元 12,300元  302 粉晶擺件-龍龜 1 19,040元 19,040元  303 粉晶擺件-龍龜 12  1,680元 20,160元  304 黑曜擺件-心型 2 299元 598元  305 黑曜擺件-葫蘆  2 399元 798元  306 黑曜擺件-貔貅 2 3,680元  7,360元  307 黑曜擺件-心型 1 797元 797元  308 緬甸玉貔貅(對） 1 39,800元 39,800元  309 緬甸玉貔貅(對） 1 28,800元 28,800元  310 緬甸玉龍龜 1 43,800元 43,800元  311 青玉蟾蜍 1 1,880元 1,880元  312 青玉蟾蜍 3 880元  2,640元  313 黃玉貔貅  5 999元 4,995元  314 生肖擺件 2 99元 198元  315 藥師珠七星盤 1  2,980元  2,980元  316 東菱玉圓球(特價〉 2 299元 598元  317 東菱玉七星盤 1 1,200元 1,200元  318 七色水晶七星盤 1 1,580元 1,580元  319 紫水晶七星盤 1 2,043元 2,043元  320 紫水晶七星盤 1 2,580元 2,580元  321 紫水晶七星盤 1 2,950元 2,950元  322 紫水晶七星盤 1 1,380元 1,380元  323 紫水晶七星盤 1 1,580元 1,580元  324 紫水晶七星盤 1 799元 799元  325 紫水晶七星盤 1 899元 899元  326 紫水晶七星盤 1 1,280元 1,280元  327 紫水晶七星盤（小） 1 399元 399元  328 紫水晶七星盤（小） 1 1,680元 1,680元  329 白水晶盤七星盤 1  1,280元  1,280元  330 白水晶盤七星盤 1 1,180元 1,180元  331 白水晶盤七星盤 1  2,274元  2,274元  332 白水晶盤七星盤 1 2,194元 2,194元  333 白水晶盤七星盤 2 799元 1,598元  334 乳白晶七星盤 2 599元 1,198元  335 粉水晶七星盤 1 2,280元 2,280元  336 粉水晶七星盤 2 999元 1,998元  337 粉水晶七星盤 1 699元 699元  338 粉水晶七星盤 1 1,580元 1,580元  339 髪晶七星盤 1  3,160元  3,160元  340 黃水晶七星盤 4 1,680元 6,720元  341 粉晶印章-圓 1 1,280元 1,280元  342 粉晶印章-圓，方各*1 2 980元 1,960元  343 紅玉髓手排（老礦） 1 12,000元 12,000元  344 紅玉髓二排手排 2 800元 1,600元  345 綠松藏銀手鍊  1 1,380元 0元 重複NO.45 346 紫龍晶手鐲 1 1,800元 1,800元  347 手工手鍊+墨玉貔貅 1 1,000元 1,000元  348 緬甸玉貔貅手鍊 1 680元 680元  349 黃虎眼貔貅29mm 1 1,280元 1,280元  350 瑪瑙手環#18 1 600元 0元 有找到貨 351 擺件：玉貌琳 1 850元 850元  352 擺件：玉（豬） 1 680元 680元  353 擺件：貔貅（玉） 2 3,000元 6,000元  354 擺件：東菱玉（文昌塔） 1 299元 299元  355 白水晶菩巴杵HQP800/121214/DEOP  1 2,980元 2,980元  356 白水晶彌勒墜  2 1,280元 2,560元  357 白水晶金剛結項鍊4mm 3 500元  1,500元  358 白水晶金剛結項鍊8mm 5 600元 3,000元  359 十二生肖玉墜A60 11 500元 5,500元  360 緬甸玉手排 2 500元  1,000元  361 緬甸玉環#18 1  26,800元  26,800元  362 緬甸玉環#19 1  26,800元  26,800元  363 緬甸玉環#19.5 2  26,800元 53,600元  364 緬甸玉環#18.5 1  12,000元  12,000元  365 緬甸玉環#20 1 6,000元 6,000元  366 緬甸玉環#16 1 6,000元 6,000元  367 緬甸玉環#17.5 1 7,800元 7,800元  368 緬甸玉環#18.5 1 1,280元 1,280元  369 緬甸玉環#18 1  3,980元  3,980元  370 緬甸玉環#18.5 1  3,980元  3,980元  371 緬甸玉環#18 1  13,800元  13,800元  372 緬甸玉環#18.5 1 2,680元 2,680元  373 緬甸玉環#18.5 2 3,980元 7,960元  374 緬甸玉環#19 1 43,800元 43,800元  375 緬甸玉環#18.5 1 25,800元 25,800元  376 緬甸玉環豆青種 1  29,800元  29,800元  377 緬甸玉環#18.5 1 19,800元 19,800元  378 緬甸玉環#17.5 1 35,800元 35,800元  379 緬甸玉環#19 1 43,800元 43,800元  380 緬甸玉環 2 999元  1,998元  381 粉晶環 1  4,380元  4,380元  382 粉晶環 1 3,280元 0元 有找到貨 383 粉晶環 2 2,980元 0元 有找到貨 384 粉晶環 1 1,880元 1,880元  385 粉晶環 1 2,080元 0元 有找到貨 386 粉晶環 3 4,980元 14,940元  387 粉晶環 2 6,980元 13,960元  388 紅瑪瑙手環 1 980元 980元  389 紫晶手珠10mm 2 99元 198元  390 東菱玉手排（六角） 1 99元 99元  391 粉晶手珠8mm  1 99元 99元  392 女媧右手珠 1 99元 99元  393 粉晶6mm  14 199元  2,786元  394 粉晶6mm  7 99元 693元  395 粉晶6mm  10 99元 990元  396 紫晶8mm 5 99元 495元  397 紫晶8mm 1 99元 99元  398 粉晶10mm  5 199元 995元  399 粉晶8mm  4 199元 796元  400 紅玉髓8mm刻佛手 1 99元 99元  401 粉晶6mm 7 199元 1,393元  402 粉晶8mm  7 299元 2,093元  403 紫晶12mm  2 299元 598元  404 紫晶6-10mm P616 6mm P624 10mm  2  199元  398元  405 紅石榴 108顆 1 700元 700元  406 綠松石6mm 108顆 1 6,680元 6,680元  407 綠松石6mm 108顆 1 16,700元 16,700元  408 玉項鍊 3 300元 0元 有找到貨 409 硨磲108顆 9 299元 2,691元  410 圓滿玉墜(特價) 2 299元 0元 有找到貨 411 靑金石108顆 1 6,980元 6,980元  412 紅瑪瑙108顆 1 800元 800元  413 綠松石6mm 108顆 1 6,840元 6,840元  414 綠松石6mm 108顆 1 6,760元 6,760元  415 鈦晶108顆  4 399元 1,596元  416 能量石 4 1,280元 0元 有找到貨 417 五色切割方排(特價) 1 399元 399元  418 髪晶切割手排 2 399元 798元  419 蜜蠟佛手珠108顆 1 12,600元 12,600元  420 蜜蠟佛手珠108顆 1 16,150元 16,150元  421 青金硨磲108顆  2 1,680元 3,360元  422 雞翅木念珠6mm 7 199元 1,393元  423 白檀念珠 1 800元 800元  424 紫檀木手珠 5 600元 3,000元  425 花式菩提手珠 10 100元 1,000元  426 沉香雙套組 1 7,280元 7,280元  427 沉香108套組禮盒 1 3,280元 3,280元  428 108沉香二件組禮盒 2 9,280元 18,560元 ★本院勘驗貼有晶典臻品標籤之物（扣押物品清單編號172沉香盤套2組，標籤上價格1,580元）  429 沉香三件組 1 11,880元 11,880元  430 金剛菩提手珠 1 399元 399元  431 綠檀10mm 108顆 4 299元 1,196元  432 綠檀18mm 108顆 4 399元 1,596元  433 鐵紅聚寶盆 1 1980元 1,980元  434 龍龜吊飾 1 999元 999元  435 藍晶石手珠 1 12,635元 12,635元  436 刮沙板 9 100元 900元  437 紫晶洞 1 24,960元 24,960元  438 紫晶洞 1 24,000元 24,000元  439 巴西晶洞  1 32,670元 32,670元  440 水晶球架80mm 2 250元  500元  441 圓木座 9 100元 900元  442 白檀108顆  1 800元 0元 登入錯誤 443 粉晶手珠8mm 1 99元 0元 登入錯誤 444 白水晶金形切割手珠6mm 3 900元 2,700元  445 白水晶赫基蒙手珠 2 3,280元 6,560元  446 蓮花座小 1 450元 450元  447 蓮花座大  1 750元 750元  448 黑曜龍龜吊飾 2 999元 0元 登入錯誤 449 青金石大衛星 1 1,680元 1,680元  450 青金石雙鍊  2 2,380元 4,760元  451 冰曜葫蘆擺件 1 2,352元 2,352元  452 月光石印象手串 2 6,500元 13,000元  453 摩根石手串(雙銀魚）  1 2,380元 2,380元  454 天河石手排 1 855元 855元  455 天河石手排 1 868元 868元  456 天河石6MM 108顆 1 3,280元 3,280元  457 綠幽靈+圓手珠 1 5,625元 5,625元  458 黑曜轉經輪吊飾 2 599元 1,198元  459 草莓晶聚寶盆手珠 1 8,900元 8,900元  460 拓帕石手珠 1 3,825元 3,825元  461 粉晶狐狸墜(5-6G) 2 1,780元 3,560元  462 粉晶狐狸墜 1 11,110元 11,110元  463 月光石呈銀手串 3 2,980元 8,940元  464 黑曜六字真言墜(八吉祥） 1 800元 800元  465 阿根廷玫瑰石墜 1 5,880元 5,880元  466 阿根廷玫瑰石墜 1 8,160元 8,160元  467 印尼沉香 5 100元 500元  小計    3,122,360元  合計    1,144,520元＋3,122,360元＝4,266,880元